【裁判字號】    97,交抗,781
【裁判日期】    970707
【裁判案由】    違反道路交通管理處罰條例
【裁判全文】
臺灣高等法院交通事件裁定             97年度交抗字第781號
抗  告  人
即異 議 人  甲○○
                    樓
上列抗告人因違反道路交通管理處罰條例案件，不服臺灣板橋地
方法院97年度交聲字第636號，中華民國97年5月13日第一審裁定
（原處分字號：交通部公路總局臺北區監理所97年3月24日北監
營裁字裁40 -C00000000號），提起抗告，本院裁定如下：
    主  文
抗告駁回。
    理  由
一、本案原審裁定以：異議人即受處分人甲○○於民國97年1月6
    日上午10時37分許，駕駛車牌號碼079-MZ號營業一般小客車
    ，行經有燈光號誌管制之三重市○○路與疏洪東路交岔路口
    闖紅燈（疏洪東路紅燈時左轉中山路），為警當場攔停，因
    其不服稽查取締拒絕出示證件，舉發員警遂以北縣警交字第
    C00000000號違反道路交通管理事件通知單逕行舉發，其違
    反道路交通管理處罰條例第53條第1項及第63條第1項第3款
    規定，受處分人提出申訴，惟經原處分機關函請舉發單位調
    查結果，仍認受處分人所有上開車輛確有前開違規事實，原
    處分機關乃於97年3月24日以北監營裁字裁40 -C00000000號
    ，依前揭道路交通管理處罰條例第33條第1項第4款、第63條
    第1項第1款（原處分漏引第1項第3款）規定，裁處罰鍰新臺
    幣（下同）2,700元，並記違規點數3點。原審法院認該處分
    並無任何違誤，量罰亦甚妥適，應予維持，異議為無理由，
    予以駁回。經本院調查結果，原審裁定認事用法均無不當，
    理由亦翔實，應予維持，並引用原審裁定書記載之理由（如
    附件原審裁定書）。
二、抗告意旨略以：一向遵守交通規則，不可能有闖紅燈之駕駛
    行為；舉發之警員所述與事實不符，原審即以警員片面之詞
    ，即作成裁定顯有不當云云。
三、經查：
（一）異議人於97年1月6日上午10時37分許，駕駛其所有車牌號
      碼079-MZ號營業一般小客車，行經有燈光號誌管制之三重
      市○○路、疏洪東路交岔路口闖紅燈，經臺北縣政府警察
      局三重分局員警盧威銘當場攔停制止，因異議人不服稽查
      取締拒絕出示駕照、行照，員警嗣後逕行舉發等事實，有
      臺北縣政府警察局97年1月12日北縣警交字第C00000000號
      舉發通知單影本（見原審卷第18頁）及臺北縣政府警察局
      三重分局97年3月3日北縣警重交申字第0970009268號函影
      本（見原審卷第11頁）附卷可稽。
（二）本件異議人違規之情節，業經證人即舉發警員盧威銘於原
      審調查時到庭結稱：案發當時，其站在三重市○○路檳榔
      攤前執行取締闖紅燈違規之勤務，從其站立之位置可看到
      疏洪東路之號誌燈。當時疏洪道路方向之燈號是紅燈（十
      號越堤道方向之燈號則是綠燈），異議人車號079-MZ 號
      之車輛由疏洪東路紅燈左轉中山路，異議人轉彎時，已經
      有4、5台機車在停等紅燈，異議人後來穿過停止線闖紅燈
      左轉。攔停異議人，告知其違規事實，請其出示證件，異
      議人說其看錯號誌燈，誤看為左前方柱子上十號越堤道路
      方向之號誌燈，並拒絕出示證件，即告知異議人本件仍會
      製單舉發等情綦祥（見原審97年4月28日訊問筆錄）；復
      有道路現場圖1紙、攔停拍攝照片及現場照片共5張在卷可
      稽（見原審卷第27頁至第31頁）。經核證人盧威銘所證上
      述經過，並無不合常理或矛盾之處，又警員執行公務時，
      本身即受有行政懲處責任之監督，且其到庭具結作證，更
      係以刑事責任擔保其證言之真實性，而證人盧威銘與異議
      人間素不相識，並無任何怨隙，證人盧威銘衡情當無設詞
      攀誣或虛構違規事實以陷害異議人之理。況證人盧威銘庭
      呈攔停異議人時之錄音紀錄，經原審當庭撥放該錄音紀錄
      予以勘驗，錄音內容顯示異議人於遭證人盧威銘攔停後，
      的確有表示當時其係誤看十號越堤道方向之號誌燈，有原
      審前開訊問筆錄在卷為憑（見原審卷第25頁）。足認證人
      盧威銘前開證詞應堪採信。異議人空言否認並無闖紅燈之
      行為且陳稱員警看不到疏洪東路之號誌，舉發違規顯有瑕
      疵云云，應無可取。
四、本案違規事證已明。原處分機關依據前揭道路交通管理處罰
    條例第53條第1項、第63條第1項第3款之規定，裁處異議人
    罰鍰2700元，並記違規點數3點，核無違誤。抗告意旨仍執
    前詞否認違規，而指摘原裁定不當，為無理由，應予駁回。
據上論結，應依道路交通管理處罰條例第89條，道路交通案件處
理辦法第26條，刑事訴訟法第412條，裁定如主文。
中    華    民    國    97    年    7     月    7     日
                  刑事第一庭  審判長法  官  葉騰瑞
                                    法  官  莊明彰
                                    法  官  王炳梁
以上正本證明與原本無異。
不得再抗告。
                                    書記官  廖逸柔
中    華    民    國    97    年    7     月    8     日
附件：
臺灣板橋地方法院交通事件裁定        97年度交聲字第636 號
原處分機關  交通部公路總局臺北區監理所
異  議  人
即受處分人  甲○○  男  49歲（民國○○年○月○○日生）
                    身分證統一編號：Ｚ000000000號
                    住臺北縣五股鄉○○路○段11巷4弄12號3
                      樓
上列受處分人因違反道路交通管理處罰條例案件，對於交通部公
路總局臺北區監理所於民國97年3月24日所為之北監營裁字裁40-
C00000000號裁決處分（原舉發案號：北縣警交字第C00000000號
），聲明異議，本院裁定如下：
  主  文
異議駁回。
  理  由
一、原處分意旨略以：異議人即受處分人甲○○於民國97年1 月
    6 日上午10時37分許，駕駛車牌號碼079-MZ號營業一般小客
    車，行經有燈光號誌管制之三重市○○路與疏洪東路交岔路
    口闖紅燈（疏洪東路紅燈時左轉中山路），為警當場攔停，
    因其不服稽查取締拒絕出示證件，舉發員警遂以北縣警交字
    第C00000000 號違反道路交通管理事件通知單（下稱舉發通
    知單）逕行舉發，並依道路交通管理處罰條例第53條第1項
    及第63條第1 項第3 款（原處分漏引第1 項第3 款，應予補
    充）規定裁處罰鍰新臺幣（下同）2,700 元，並記違規點數
    3 點。
二、異議意旨則以：異議人於前述時間沿三重市○○○路平面道
    路往中興橋方向行進，行經三重市○○○路與中山路口，見
    平面道路號誌為綠燈（十號越堤道路之號誌為紅燈），隨即
    左轉中山路，遭警員以異議人違規紅燈左轉而開單，惟依該
    警員執勤所站立之位置，僅能見到中山路方向之號誌，無法
    看到其他路口號誌之轉換，且該三時相燈號之路口，係異議
    人幾乎天天必經之路，非常熟悉，異議人不可能誤判。本件
    執勤員警舉發違規顯有瑕疵，為此聲明異議，請求撤銷原處
    分等語。
三、按汽車駕駛人，行經有燈光號誌管制之交岔路口闖紅燈者，
    處1,800 元以上5,400 元以下罰鍰，道路交通管理處罰條例
    第53條第1 項定有明文。次按汽車駕駛人有闖紅燈之行為者
    ，當場不能或不宜攔截製單舉發者，得逕行舉發；第1 項逕
    行舉發，應記明車輛牌照號碼、車型等可資辨明之資料，以
    汽車所有人為被通知人製單舉發，同條例第7 條之2 第1 項
    第1 款、第4 項亦分別有明文規定。
四、經查：
(一)、異議人於97年1 月6 日上午10時37分許，駕駛其所有車牌號
    碼079-MZ號營業一般小客車，行經有燈光號誌管制之三重市
    ○○路、疏洪東路交岔路口闖紅燈，經臺北縣政府警察局三
    重分局（下稱三重分局）員警盧威銘當場攔停制止，因異議
    人不服稽查取締拒絕出示駕照、行照，員警嗣後逕行舉發等
    事實，有行車執照影本、臺北縣政府警察局97年1 月12日北
    縣警交字第C00000000 號舉發通知單影本及臺北縣政府警察
    局三重分局97年3 月3 日北縣警重交申字第0970009268號函
    影本各1 件附卷可稽。
(二)、本件異議人違規之情節，復經證人即舉發警員盧威銘於本院
    調查時具結證稱：伊案發當時站在三重市○○路檳榔攤前執
    行取締闖紅燈違規之勤務，從伊站立之位置可看到疏洪東路
    之號誌燈。當時疏洪道路方向之燈號是紅燈（十號越堤道方
    向之燈號則是綠燈），異議人車號079-MZ號之車輛由疏洪東
    路紅燈左轉中山路，異議人轉彎時，已經有4 、5 台機車在
    停等紅燈，異議人後來穿過停止線闖紅燈左轉。伊攔停異議
    人，告知其違規事實，請其出示證件，異議人說其看錯號誌
    燈，誤看為左前方柱子上十號越堤道路方向之號誌燈，並拒
    絕出示證件，伊即告知異議人本件仍會製單舉發等情綦祥（
    見本院97年4 月28日訊問筆錄），復有道路現場圖1 紙、攔
    停拍攝照片及現場照片共5 張在卷可稽。經核證人盧威銘所
    證上述經過，並無不合常理或矛盾之處，又警員執行公務時
    ，本身即受有行政懲處責任之監督，且其到庭具結作證，更
    係以刑事責任擔保其證言之真實性，而證人盧威銘與異議人
    間素不相識，並無任何怨隙，證人盧威銘衡情當無設詞攀誣
    或虛構違規事實以陷害異議人之理。況證人盧威銘庭呈攔停
    異議人時之錄音紀錄，經本院當庭撥放該錄音紀錄予以勘驗
    ，錄音內容顯示異議人於遭證人盧威銘攔停後，的確有表示
    當時其係誤看十號越堤道方向之號誌燈，有本院前開訊問筆
    錄在卷為憑，足認證人盧威銘前開證詞應堪採信。異議人空
    言否認並無闖紅燈之行為且陳稱員警看不到疏洪東路之號誌
    ，舉發違規顯有瑕疵云云，應無可取。
五、綜上所述，本件異議人前開違規事證已足堪認定。原處分機
    關依據前揭道路交通管理處罰條例第53條第1 項、第63條第
    1 項第3 款之規定，裁處異議人罰鍰2700元，並記違規點數
    3 點，核無違誤。本件異議人之異議為無理由，應予駁回。
據上論斷，應依道路交通案件處理辦法第19條，裁定如主文。
中    華    民    國    97    年    5     月    13    日
                  ??交通法庭  法  官  吳佳穎
以上正本證明與原本無異
如不服本裁定應於送達後5日內向本院提出抗告狀
                                書記官  陳香君
中    華    民    國    97    年    5     月    13    日


司法院資訊處製作；財團法人民間司法改革基金會備份。
